---
title: "Temperatura JP x CG"
output:
    html_document:
    df_print: paged
theme: sandstone
---

```{r echo=FALSE, message=FALSE, warning=FALSE}
library(tidyverse)
library(here)
library(lubridate)
library(ggbeeswarm)
library(magrittr)
library(dplyr)
theme_set(theme_bw())
```

```{r read}
climas = read_csv(here::here("data/clima_cg_jp-semanal.csv"), 
                  col_types = "cTdddddd")

glimpse(climas)
```

## Temperatura

### Onde é mais quente?

Como o propósito da seguinte questão é identificar qual é a cidade mais quente, o cálculo da mediana para as temperaturas máximas foi utilizada e podendo ser visualizadas no gráfico de linha abaixo a cada dois anos. Dessa maneira, ao longo dos anos é possível observar que João Pessoa encontra-se com temperaturas máximas maiores quando comparada a cidade de Campina Grande.


```{r}
climas %>%
    group_by(cidade, ano) %>%
    summarise(temp_max = median(tmax)) %>%
    ggplot(aes(x= ano, y= temp_max, colour = cidade)) + 
    geom_line () +
    scale_x_continuous(breaks = seq(1987,2018,2)) + 
    scale_y_continuous(breaks = seq(25,35,0.5)) +
    theme(legend.position = "bottom", axis.text.x= element_text(angle = 45)) +
    labs(x = "Ano", y = "Temperatura Máxima (ºC)", colour = "Cidade")
```


### Quais os meses mais quentes e mais frios? 

Utilizando a média das temperaturas para calcular onde seriam os meses mais quentes e mais frios nas cidades de João Pessoa e Campina Grande, foi visto através do gráfico boxplot que os meses mais frios estão entre junho e julho, e por outro lado os meses mais quentes são os meses de fevereiro, março e dezembro. 


```{r}
climas %>%
    group_by(mes) %>%
    summarise(temp_media = mean(tmedia))
    ggplot(climas, aes(x = mes, y = tmedia, group = mes)) + 
    geom_boxplot(fill="#6699ff") + 
    scale_x_continuous(
        breaks = c(1, 2, 3, 4, 5, 6, 7, 8, 9, 10, 11, 12), 
        labels = c("Jan", "Fev", "Mar", "Abr", "Mai", "Jun", "Jul", "Ago", "Set", "Out", "Nov", "Dez")) +
    labs(x = "Mês", y = "Temperatura Média (ºC)")
```



## Chuva


### No geral, onde chove mais?

Considerando a análise do índice pluviométrico de todos os anos da quantidade de chuva, o gráfico abaixo representa de que se chove mais em João Pessoa do que Campina Grande, tendo em vista que a cauda mais à direita demonstra essa predominância de chuvas na cidade de João Pessoa.   


```{r message=FALSE, warning=FALSE}
climas %>%
   mutate(chuva=as.numeric(chuva)) %>%
   group_by(cidade) %>%
   ggplot(mapping = aes(x=chuva, fill=cidade)) + 
   geom_area (stat ="bin", color="black", alpha=0.5) +
   theme(legend.position = "bottom") +
  labs(x = "Cidade", y = "Índice Pluviométrico (mm)")
```

### A distribuição é diferente em meses específicos? 

No gráfico abaixo ao realizar o agrupamento por mês, é visto que ocorrem diferenças nas distribuições de chuva para cada mês. Dessa forma é possível observar que nos meses de junho e julho ocorre uma maior concentração de chuvas, diferentemente dos meses de outubro e novembro.


```{r}
climas %>%
    ggplot(mapping = aes(x = mes, y = chuva)) +
    geom_col(fill = "#006699") +
    scale_x_continuous(
        breaks = c(1, 2, 3, 4, 5, 6, 7, 8, 9, 10, 11, 12), 
        labels = c("Jan", "Fev", "Mar", "Abr", "Mai", "Jun", "Jul", "Ago", "Set", "Out", "Nov", "Dez")
    ) +
    labs(x = "Mês", y = "Índice Pluviométrico (mm)")
```


